# 有关劳务派遣人员相关工资核算

提问人：wx_5dba3aa5b69b 时间：2019-12-28 08:05:11
陈版主，请问下一下就是劳务派遣人员的工资和社保一起支付给劳务派遣公司，核算的时候需要分开劳务费-工资和计入本期人员的社保吗，还是直接全额计入劳务费用就可以

回答人：chenyiwei
这方面没有明确要求，但鉴于税法上允许将此类人员的工资薪金作为计算其他各项相关费用扣除的依据（《关于企业所得税应纳税所得额若干税务处理问题的公告》（国家税务总局公告 2012 年第 15 号）第一条），故建议尽可能分开核算。